---
title: "laba4"
author: "Semin A.S."
date: '16 марта 2018 г '
output: html_document
---

```{r setup, include=FALSE}
knitr::opts_chunk$set(echo = TRUE)
```

Цель: исследовать набор данных Carseats с помощью линейной регрессионной модели. Задействовав все возможные регрессоры, сделать вывод о пригодности модели для прогноза. Сравнить с методом k ближайших соседей по MSE на тестовой выборке.

```{r, echo=FALSE}
library('GGally')       # графики совместного разброса переменных
library('lmtest')       # тесты остатков регрессионных моделей
library('FNN')          # алгоритм kNN
library('ISLR')

data(Carseats)
Carseats <- Carseats[,-2]
Carseats <- Carseats[,-2]
Carseats <- Carseats[,-3]
Carseats <- Carseats[,-4]
Carseats <- Carseats[,-4]
Carseats <- Carseats[,-4]
Carseats <- Carseats[,-5]
str(Carseats)
# константы
my.seed <- 12345
train.percent <- 0.85

# преобразуем категориальные переменные в факторы
Carseats$Urban <- as.factor(Carseats$Urban)

# обучающая выборка
set.seed(my.seed)
inTrain <- sample(seq_along(Carseats$Sales), 
                  nrow(Carseats) * train.percent)
df.train <- Carseats[inTrain, c(colnames(Carseats)[-1], colnames(Carseats)[1])]
df.test <- Carseats[-inTrain, -1]
# описательные статистики по переменным
```
# Описание переменных
Sales - продажи детских автокресел в тысячах.

Prices - цена на каждое из автокресел.

Advertising - бюджет компаний на рекламу.

Urban - фактор, принимающий значения Yes, No, показывающий расположение магазина в городе или селе.

Размерность обучающей выборки: n=340 строк, p=3 объясняющих переменных. Зависимая переменная – Sales.

# Графики


```{r, echo=FALSE}
# совместный график разброса переменных
ggp <- ggpairs(df.train, cardinality_threshold = 101)
print(ggp, progress = F)
# цвета по фактору Price
df.train$Price <- as.factor(df.train$Price)
ggp <- ggpairs(df.train[, c('Urban', 'Price', 'Sales')], 
               mapping = ggplot2::aes(color = Price), cardinality_threshold = 101)
print(ggp, progress = F)
# цвета по фактору Advertising
df.train$Advertising <- as.factor(df.train$Advertising)
ggp <- ggpairs(df.train[, c('Urban', 'Advertising', 'Sales')],
               mapping = ggplot2::aes(color = Advertising), cardinality_threshold = 28)
print(ggp, progress = F)

df.train$Advertising <- as.numeric(df.train$Advertising)
df.train$Price <- as.numeric(df.train$Price)
```

# Модели

```{r, echo=FALSE}
model.1 <- lm(Sales ~ . + Urban:Price + Urban:Advertising,
              data = df.train)
summary(model.1)
```

Убираем Urban:Price, т.к. этот коэффициент является наиболее незначимым.

```{r, echo=FALSE}
model.2 <- lm(Sales ~ . + Urban:Advertising,
              data = df.train)
summary(model.2)
```

В целом модель особо лучше выглядеть не стала, поэтому перейдем к следующей модели.

```{r, echo=FALSE}
model.3 <- lm(Sales ~ Price + Advertising + Urban,
              data = df.train)
summary(model.3)
```
Urban является незначимым, поэтому обойдемся без него.

```{r, echo=FALSE}
model.4 <- lm(Sales ~ Price + Advertising,
              data = df.train)
summary(model.4)
```

Получили модель, в которой все коэффициенты являются значимыми. Будем продолжать работать с ней дальше.

# Проверка остатков

```{r, echo=FALSE}
# тест Бройша-Пагана
bptest(model.4)
# статистика Дарбина-Уотсона
dwtest(model.4)
# графики остатков
par(mar = c(4.5, 4.5, 2, 1))
par(mfrow = c(1, 3))
plot(model.4, 1)
plot(model.4, 4)
plot(model.4, 5)

par(mfrow = c(1, 1))
```

Гетероскедастичность и автокорреляция в этой модели отсутствует.

# Сравнение с kNN

```{r, echo=FALSE}
# фактические значения y на тестовой выборке
y.fact <- Carseats[-inTrain, 1]
y.model.lm <- predict(model.4, df.test)
MSE.lm <- sum((y.model.lm - y.fact)^2) / length(y.model.lm)

# kNN требует на вход только числовые переменные
Carseats$Urban=as.numeric(Carseats$Urban)
df.train <- Carseats[inTrain, c(colnames(Carseats)[-1], colnames(Carseats)[1])]
df.test <- Carseats[-inTrain, -1]
df.train.num <- as.data.frame(apply(df.train, 2, as.numeric))
df.test.num <- as.data.frame(apply(df.test, 2, as.numeric))

for (i in 2:50){
  model.knn <- knn.reg(train = df.train.num[, !(colnames(df.train.num) %in% 'Sales')], 
                       y = df.train.num[, 'Sales'], 
                       test = df.test.num, k = i)
  y.model.knn <- model.knn$pred
  if (i == 2){
    MSE.knn <- sum((y.model.knn - y.fact)^2) / length(y.model.knn)
  } else {
    MSE.knn <- c(MSE.knn, 
                 sum((y.model.knn - y.fact)^2) / length(y.model.knn))
  }
}

 # график
par(mar = c(4.5, 4.5, 1, 1))
plot(2:50, MSE.knn, type = 'b', col = 'darkgreen',
     xlab = 'значение k', ylab = 'MSE на тестовой выборке')
lines(2:50, rep(MSE.lm, 49), lwd = 2, col = grey(0.2), lty = 2)
legend('bottomright', lty = c(1, 2), pch = c(1, NA), 
       col = c('darkgreen', grey(0.2)), 
       legend = c('k ближайших соседа', 'регрессия (все факторы)'), 
       lwd = rep(2, 2))
```

В целом, можно сказать, что ошибка метода k ближайших соседей на всем графике больше, чем на тестовой выборке. Но модель, как я считаю, не стоит считать хорошей для прогноза, несмотря на хорошие показатели тестов. Связано это с тем, что модель может объяснить лишь 27% выборки, что не всегда есть хорошо. Возможно, используя дополнительные регрессоры, Р-квадрат(нормированный) удалось бы поднять.